【裁判字號】    98,交聲,1722
【裁判日期】    980720
【裁判案由】    聲明異議
【裁判全文】
臺灣高雄地方法院交通事件裁定      98年度交聲字第1722號
原處分機關  交通部公路總局高雄區監理所
異  議  人  甲○○
上列異議人因違反道路交通管理處罰條例案件，對於交通部公路
總局高雄區監理所於中華民國98年6 月5 日所為之裁決處分（處
分案號：高監營裁字第裁80-BB0000000號）聲明異議，本院裁定
如下：
    主  文
異議駁回。
    理  由
一、按汽車駕駛人，行經有燈光號誌管制之交岔路口闖紅燈者，
    處新台幣（下同）1,800 元以上5,400 元以下罰鍰，並記違
    規點數3 點，道路交通管理處罰條例第53條第1 項及第63條
    第1 項第3 款分別定有明文。又按停止線係用以指示行駛車
    輛停止之界限，車輛停止時，其前懸部分不得伸越該線；車
    輛面對圓形紅燈表示禁止通行，不得超越停止線或進入路口
    ，道路交通標誌標線號誌設置規則第170 條第1 項、第206
    條第1 項第5 款亦有明文。
二、原處分意旨略以：本件異議人即受處分人甲○○駕駛其所有
    車牌號碼XKR-063 號重型機車，於民國97年6 月28日晚上8
    時31分許，行經高雄市○○路與武營路口時，明知前方交岔
    路口燈光號誌管制為紅燈，仍闖越紅燈，經高雄市政府警察
    局交通警察大隊以受處分人違反道路交通管理處罰條例第53
    條第1 項規定，拍照後逕行舉發，經原處分機關即交通部公
    路總局高雄區監理所於98年6 月5 日以受處分人違反道路交
    通管理處罰條例第53條第1 項、第63條第1 項、違反道路交
    通管理事件統一裁罰基準及處理細則第43條、第44條、第67
    條及違反道路交通管理事件統一裁罰基準表之規定為由，裁
    處罰鍰1,800 元，並記違規點數3 點，有高雄市政府警察局
    舉發違反道路交通管理事件通知單（高市警交字第80-BB000
    0000號）、交通部公路總局高雄區○○○○○道路交通管理
    事件裁決書（高監營裁字第裁80-BB0000000號）各1 紙、違
    規採證照片2 張等件在卷可稽。
三、異議意旨略以：伊於97年6 月28日晚上8 時31分騎乘機車行
    駛經高雄市○○路與武營路口，當時因天雨煞車不及故停車
    於斑馬線上，並無闖紅燈故意，僅為越線非屬闖越紅燈云云
    。
四、經查：
（一）異議人於98年6 月5 日收受上開裁決書後，於同日向原處
      分機關聲明異議，有送達證書、聲明異議狀上收文戳在卷
      可查，足認其聲明異議於接到裁決書之翌日起20日內提出
      ，程序上應屬適法。
（二）異議人於上開時、地騎乘上開機車之事實，有高雄市政府
      警察局交通警察大隊所拍攝之照片2 張附卷可稽，並為異
      議人所不爭執。依交通部82年4 月22日交路字第009811號
      函釋：「... （三）無繪設路口範圍者：以車輛無視於紅
      燈號誌，而有穿越路口之企圖，其車身並已伸越停止線並
      足以妨害其他方向人（若有行人穿越道）、車通行者亦以
      闖紅燈論處；若僅車身伸越停止線則以不遵守標線指示視
      之... 」依此函文第3 點說明，有穿越路口之企圖，其車
      身並已伸越停止線並足以妨害其他方向人（若有行人穿越
      道）、車通行者，即應視為闖紅燈。異議人固不否認有駕
      駛車輛行經上開路口及於紅燈時已超越停止線之事實，僅
      辯稱其係煞停不及故停止於行人穿越道上，並無闖越紅燈
      之故意。然參以卷附之採證照片2 張，異議人在違規地點
      之紅燈啟亮28.05 秒時，仍以時速18公里之速率跨越該路
      口之停止線，以致號誌轉紅燈後啟亮28.95 秒時，該輛機
      車橫跨於行人穿越道上，且上開機車之煞車燈均無亮起，
      亦未見異議人有踏踩在路面呈停止狀態，可見異議人並未
      減速至停止狀態，顯有穿越路口之意圖甚明，該車之車身
      既已伸越停止線並足以妨害其他方向人（有行人穿越道）
      之通行，自應以闖越紅燈之罰則論處之，異議人所辯，要
      無可採。準此，原處分機關認定異議人有闖越紅燈之違規
      事實，係屬有據，異議人之異議即無理由。
五、綜上，原處分機關依違反道路交通管理處罰條例第53條第1
    項、第63條第1 項第3 款（漏載第3 款）、違反道路交通管
    理事件統一裁罰基準及處理細則第2 條及違反道路交通管理
    事件統一裁罰基準表等規定，裁處受處分人罰鍰1,800 元，
    並記違規點數3 點，即無違誤。受處分人猶執前詞，指摘原
    處分不當，為無理由，應予駁回。
據上論斷，應依道路交通案件處理辦法第19條，裁定如主文。
中    華    民    國    98    年    7    月    20    日
                  交通法庭    法  官  張琬如
以上正本證明與原本無異。
如不服本裁定，應於收受送達後5 日內向本院提出抗告狀。
中    華    民    國    98    年    7     月    22    日
                              書記官  劉甄庭


司法院資訊處製作；財團法人民間司法改革基金會備份。
